臺灣臺北地方法院刑事判決　　　　　　 100年度侵訴字第79號
公　訴　人　臺灣臺北地方法院檢察署檢察官
被　　　告　李○○　真實姓名年.
指定辯護人　本院公設辯護人唐禎琪
上列被告因妨害性自主罪案件，經檢察官提起公訴（一百年度偵
字第一九五一一號），本院判決如下：
    主    文
李○○對於女子以違反意願之方法而為性交，處有期徒刑壹年捌
月；又對於女子以違反意願之方法而為性交，處有期徒刑壹年捌
月。應執行有期徒刑貳年。緩刑肆年，緩刑期內付保護管束。
其餘被訴部分公訴不受理。
    犯罪事實
一、李○○（代號0000000000Ａ，真實姓名、年籍資
    料詳卷附性侵害案件真實姓名對照表）與Α女（代號000
    0000000，真實姓名、年籍資料詳卷附性侵害案件真
    實姓名對照表）為夫妻關係，二人間具有家庭暴力防治法第
    三條第一款之家庭成員關係。詎李○○於民國一百年八月二
    十二日晚上十時許、翌日（即一百年八月二十三日）晚上十
    時許，在渠等當時位在臺北市文山區之住處（真實地址詳卷
    附性侵害案件真實姓名對照表）房間床上，均明知Α女已出
    言並以手制止之方式表達拒絕其將已剝除果殼之龍眼肉塞入
    Α女陰道內，竟仍分別基於強制性交之犯意，各違反Α女之
    意願，均先將已剝除果殼之龍眼肉塞入Α女陰道內，再挖出
    該龍眼肉食用後，旋以其生殖器官進入Α女陰道內之方式，
    對Α女共計性侵二次得逞。嗣Ａ女因不堪其擾，於一百年八
    月二十三四日下午五時三十分許，告知臺北市大安區身心障
    礙者社區資源中心社工安穎芝員後，前往臺北市立萬芳醫院
    —委託財團法人私立臺北醫學大學辦理驗傷通報處理，始知
    前情。
二、案經Ａ女訴由臺北市政府警察局文山第一分局報請臺灣臺北
    地方法院檢察署檢察官偵查起訴。
    理    由
壹、證據能力部分：
    按被告以外之人於審判外之言詞或書面陳述，除法律有規定
    者外，不得作為證據。被告以外之人於審判外之陳述，雖不
    符前四條之規定，而經當事人於審判程序同意做為證據，法
    院審酌該言詞陳述或書面陳述作成時之情況，認為適當者，
    亦得為證據。當事人、代理人或辯護人於法院調查證據時，
    知有刑事訴訟法第一百五十九條第一項不得為證據之情形，
    而未於言詞辯論終結前聲明異議者，視為有前項之同意，刑
    事訴訟法第一百五十九條第一項、第一百五十九條之五分別
    定有明文。查，本案所據以認定事實之證據，部分屬傳聞證
    據，惟檢察官、被告李○○及其指定辯護人均未於本院言詞
    辯論終結前聲明異議，本院審酌該等言詞或書面陳述作成之
    情況，並無非出於任意性或不正取供，或違法或不當情事，
    且客觀上亦無不可信之情況，堪認為適當，依刑事訴訟法第
    一百五十九條之五第二項規定，均得作為證據，先予敘明。
壹、有罪部分：
  一、前開犯罪事實，業據被告於警詢、偵查及本院審理中坦承
      不諱，核與證人即告訴人Ａ女於警詢及偵查中指訴情節相
      符，復經證人即被告與告訴人之子（代號0000000
      000Ｂ）於偵查中證述屬實，且經證人安穎芝於偵查中
      證述無訛，並有個案管理及轉銜服務個案資料（含個案記
      錄表）一份在卷可稽，是被告自白核與事實相符，應堪採
      信。綜上所述，本案事證均已臻明確，被告前揭犯行均洵
      堪認定。
  二、論罪科刑部分：
  （一）按「稱性交者，謂非基於正當目的所為之下列性侵入行
        為：一以性器進入他人之性器、肛門或口腔，或使之接
        合之行為。二、以性器以外之其他身體部位或器物進入
        他人之性器、肛門或使之接合之行為。」刑法第十條第
        五項定有明文。次按家庭暴力者，謂家庭成員間實施身
        體或精神上不法侵害之行為；又家庭暴力罪者，謂家庭
        成員間故意實施家庭暴力行為而成立其他法律所規定之
        犯罪，家庭暴力防治法第二條第二款定有明文。查被告
        與告訴人為夫妻關係，二人間具有家庭暴力防治法第三
        條第一款之家庭成員關係，被告為滿足自己性慾，違反
        告訴人之意願，以已剝除果殼之龍眼肉、生殖器官進入
        告訴人陰道，係屬對配偶之家庭成員實施不法侵害之行
        為，是核被告所為，係犯刑法第二百二十一條第一項之
        強制性交罪，亦屬家庭暴力防治法第二條第二款之家庭
        暴力罪，惟因家庭暴力防治法第二條第二款之家庭暴力
        罪並無罰則規定，故僅依刑法第二百二十一條第一項之
        強制性交罪論罪科刑。
  （二）被告於一百年八月二十二日晚上十時許及一百年八月二
        十三日晚上十時許，分別以違反告訴人之意願，接續以
        已剝除果殼之龍眼肉、生殖器官進入告訴人陰道之強制
        性交犯行，均係基於單一犯罪決意，各於同地、密接時
        間內所實施，均侵害同一被害人法益，就同一日之各行
        為之獨立性極為薄弱，依社會通念，均難以強行分開，
        在刑法評價上，各以視為數個舉動之接續施行，合為包
        括之一行為予以評價，較為合理，則均屬接續犯，而各
        為包括之一罪。
  （三）被告於一百年八月二十二日晚上十時許、一百年八月二
        十三日晚上十時許分別所犯上開強制性交二罪間，犯意
        個別，行為互殊，應予分論併罰。
  （四）按刑法第五十九條規定：犯罪之情狀顯可憫恕，認科以
        最低度刑仍嫌過重者，得酌量減輕其刑。立法理由中指
        出：本條所謂「犯罪之情狀可憫恕」，自係指裁判者審
        酌刑法第五十七條各款所列事項以及其他一切與犯罪有
        關之情狀之結果，認其犯罪足堪憫恕者而言。次按刑法
        第五十九條規定，犯罪之情狀可憫恕者，得酌量減輕其
        刑，同法第五十七條規定，科刑時應審酌一切情狀，尤
        應注意該條十款為科刑重輕之標準，兩條適用上固有區
        別，惟所謂「犯罪之情狀」與「一切情形」云云，並非
        有截然不同之領域，於裁判上酌減其刑時，應就犯罪一
        切情狀（包括第五十七條所列舉之十款事項），予以全
        盤考量，審酌其犯罪有無可憫恕之事由（即判例所稱有
        特殊之原因與環境等等，在客觀上足以引起一般同情，
        以及宣告法定低度刑，是否猶嫌過重），以為判斷。經
        查，被告與告訴人為夫妻，被告為滿足自己性慾，違反
        告訴人之意願，對之強制性交，行為固有偏差，然究與
        一般隨機犯案、約會強暴等惡性重大之徒有別，兼衡被
        告於警詢、偵查及本院審理時均坦承犯行，深感後悔，
        並與告訴人就本案達成和解，此有和解書影本一紙附卷
        可參，告訴代理人於本院審理中亦一再明確表示希望減
        輕其刑，並諭知被告緩刑附保護管束之宣告等語，此亦
        有本院準備程序期日筆錄及審判筆錄各一份在卷可考，
        本院認被告因一時失慮，先後為本案二次犯行，致罹重
        典，均非無情輕法重，堪予憫恕之處，雖宣告法定最低
        度之刑，均猶嫌過重，爰各依刑法第五十九條規定減輕
        其刑。
  （五）爰審酌被告前無前科，此有臺灣高等法院被告前案紀錄
        表一份在卷可參，素行尚稱良好，為逞一己之慾，竟先
        後違反告訴人意願而為性交，致告訴人身心受創，惟念
        其犯後坦承犯行，深表悔意，並與告訴人達成和解，已
        如前述，犯後態度尚稱良好，兼衡被告犯罪之動機、目
        的、手段、所生危害等一切情狀，分別量處如主文所示
        之刑，並定其應執行之刑。
  （六）又被告前未曾因故意犯罪受有期徒刑以上刑之宣告，有
        臺灣高等法院被告前案紀錄表一份在卷可稽，其因一時
        失慮，致罹刑章，犯後已與告訴人達成和解，態度尚稱
        良好，本院認被告經此偵審程序之教訓後，應知警惕而
        無再犯之虞，前開所宣告之刑以暫不執行為適當，併予
        宣告緩刑四年，並依家庭暴力防治法第三十八條第一項
        規定，併予諭知緩刑期內付保護管束，以啟自新。
、不受理部分：
  一、公訴意旨略以：被告基於強制性交之犯意，於九十九年十
      一月間某日某時許，在當時渠等住處之房間床上，不顧告
      訴人出言反對，違反告訴人意願，以烤過之肉丸子及香腸
      塞入告訴人之陰道內，再取出食用之方式，對告訴人強制
      性交一次得逞，因認被告此部分另涉犯刑法第二百二十一
      條第一項強制性交罪嫌等語。
  二、按告訴乃論之罪，其告訴應自得為告訴之人知悉犯人之時
      起，於六個月內為之；又告訴已逾告訴期間者，應諭知不
      受理之判決，刑事訴訟法第二百三十七條、第三百零三條
      第三款分別定有明文。
  三、經查，本件告訴人告訴被告此部分妨害性自主案件，起訴
      書認被告係犯刑法第二百二十一條第一項之罪，依同法第
      二百二十九條之一之規定，須告訴乃論，惟告訴人於案發
      時即已知悉被告為此部分強制性交之犯行，卻遲至一百年
      八月二十五日方就被告此部分強制性交犯行提起告訴，顯
      已逾前述六個月告訴期間，揆諸上開說明，自應就被告此
      部分行為諭知不受理之判決。
據上論斷，應依刑事訴訟法第二百九十九條第一項前段、第三百
零三條第三款，刑法第二百二十一條第一項、第五十九條、第五
十一條第五款、第七十四條第一項第一款，家庭暴力防治法第三
十八條第一項，判決如主文。
本案經檢察官吳宇青到庭執行職務
中    華    民    國   100    年    12    月    28    日
                    臺灣臺北地方法院刑事第七庭
                        審判長法  官  林庚棟
                              法  官  張詠惠
                              法  官  雷淑雯
以上正本證明與原本無異。
如不服本判決，應於收受送達後十日內向本院提出上訴書狀，並
應敘述具體理由；其未敘述上訴理由者，應於上訴期間屆滿後二
十日內向本院補提理由書（均須按他造當事人之人數附繕本）「
切勿逕送上級法院」。告訴人或被害人如對於本判決不服者，應
具備理由請求檢察官上訴，其上訴期間之計算係以檢察官收受判
決正本之日期為準。
                              書  記  官  蕭君卉
中    華    民    國   100    年    12    月    28    日
附錄本案論罪科刑法條全文：    
中華民國刑法第二百二十一條
（強制性交罪）
對於男女以強暴、脅迫、恐嚇、催眠術或其他違反其意願之方法
而為性交者，處三年以上十年以下有期徒刑。
前項之未遂犯罰之。